臺灣高雄地方法院交通事件裁定　　　　　　　　　　九十一年度交聲字第五四一號
　　原處分機關　高雄巿交通事件裁決所
　　受　處分人
　　即　異議人　甲○○
右列受處分人因違反道路交通管理處罰條例案件，對於高雄市交通事件裁決所於九十
一年八月二十一日所為之處分（原處分：高市交裁字第三二－ＡＢＹ一九○八二六號
、高市交裁字第三二－ＡＢＹ一九○八二七號），聲明異議，本院裁定如左：
    主  文
高雄市交通事件裁決所九十一年八月二十一日，高市交裁字第三二－ＡＢＹ一九○八
二七號裁決書撤銷。
甲○○罰鍰新台幣壹仟捌佰元。
其餘異議駁回。
    理  由
一、本件異議意旨略以：異議人（即受處分人）甲○○係住於台北市信義區○○○路
    ○段三四一巷一號六樓之二，所住大樓正處和平東路三段與和平東路三段三四一
    巷之交叉口，而上開機車平日均係停放於和平東路三段騎樓地，民國九十一年六
    月十一日上午十二時三十五分許，其騎乘車牌號碼ＢＣＡ－六○八號重型機車，
  自該騎樓處騎往和平東路三段道路，由東往西方向行駛之際，遭台北市政府警察
    局信義分局警員攔停，並舉發其違規自和平東路三段三四一巷，由北往西「紅燈
    右轉」至和平東路三段等節，幾經爭執均不獲理會，遂自行騎車離去，詎竟接獲
    執勤員警逕行開立之北市警交大字第ＡＢＹ一九○八二六號及ＡＢＹ一九○八二
    七號罰單，認有不服取締及違規紅燈右轉等違規事實，經向該分局申訴無效，嗣
    再經高雄市交通裁決所分別於九十一年八月二十一日以高市交裁字第三二－ＡＢ
    Ｙ一九○八二六號及高市交裁字第三二－ＡＢＹ一九○八二七號裁決書各處罰鍰
    新台幣（下同）一千八百元及四千五百元。綜上所述，異議人遭舉發違規，尚難
    甘服，爰於法定期間內提出異議，請求撤銷原處分云云。
二、按「交通法庭認為聲明異議無理由者，應以裁定駁回之」、「交通法庭認為聲明
    異議有理由或聲明異議雖無理由而原處分不當或違法者，應以裁定將原處分經聲
    明異議部分撤銷，並自為裁定，但因原處分機關無管轄權而撤銷之者，應移送有
    管轄權之機關」，此道路交通案件處理辦法第十九條、第二十條分別定有明文；
    另按汽車駕駛人，行經有燈光號誌管制之交岔路口闖紅燈者，處新臺幣一千八百
    元以上五千四百元以下罰鍰；汽車駕駛人，駕駛汽車有不服從交通勤務警察或依
    法令執行交通指揮、稽查任務人員之指揮或稽查，而本章各條無處罰之規定者，
    處新臺幣九百元以上一千八百元以下罰鍰，此亦據道路交通管理處罰條例第五十
    三條及同條例六十條第二項第一款，分別定有明文。經查：
（一）本件異議人蔡成和於九十一年六月十一日上午十二時三十五分許，騎乘車牌號
      碼ＢＣＡ－六○八號重型機車，在和平東路三段道路，由東往西方向行駛之際
      ，遭台北市政府警察局信義分局警員攔停，並舉發其違規自和平東路三段三四
      一巷，由北往西「紅燈右轉」至和平東路三段，及不服攔停取締稽查，逕行離
      去，嗣經該分局執勤員警逕行開立北市警交大字第ＡＢＹ一九○八二六號及Ａ
      ＢＹ一九○八二七號罰單，再經高雄市交通裁決所分別於九十一年八月二十一
      日以高市交裁字第三二－ＡＢＹ一九○八二六號及高市交裁字第三二－ＡＢＹ
      一九○八二七號裁決書各處罰鍰新台幣（下同）一千八百元及四千五百元等節
      ，業據異議人蔡成和具狀陳明在卷，並有上開裁決書及違規罰單各二份在卷供
      佐，顯見異議人確有遭舉發違規之事實。
（二）異議人右揭違規「紅燈右轉」之事實，業據證人即現場執勤警員陳志武於本院
      調查時證稱：「當時我因在臥龍街附近有案件糾紛，所以我就騎機車前往服勤
      ，然後在回派出所（按應屬六張犁派出所）途中，由和平東路三段由東往西方
      向騎機車行駛，異議人由和平東路三段三四一巷由北轉西往和平東路三段行駛
      ，然後差點與我的機車相撞，而三四一巷巷口有紅綠燈而該巷口是禁止紅燈右
      轉，所以我就把他攔下來，當時異議人機車後載一個女性友人，然後異議人停
      車下來，我告訴他已經違規紅燈右轉，他口氣很不好的說看你要怎麼樣都可以
      ，且不出示駕照、行照等證件，然後就騎車走了，我回派出所後就予以告發他
      紅燈右轉及不服取締」等語明確（見本院九十一年十月二十四日訊問筆錄），
      而異議人之代理人蕭淑郁雖於本院調查時陳稱：我們沒有跟現場值勤警員陳志
      武有擦撞的情形，證人可能是停在臥龍街口看到我們而產生有視覺差，誤以為
      我們是從巷子中出來的，才從後面追我們攔停等語（見本院九十一年十一月十
      四日訊問筆錄），對照該路段係由和平東路三段、富陽街及和平東路三段三四
      一號形成斜岔路段（參如卷附編號四、五照片），質諸兩人上開所陳，至少可
      得確認，本件係異議人騎乘上開機車在台北市○○○路○段時，為警自後追趕
      攔停無訛，參諸證人僅係當時偶因處理他案糾紛，騎乘機車行駛於和平東路三
      段之警員，與異議人間既不熟識，復無任何宿怨嫌隙，衡情自無攀詞構陷之理
      ，而證人是時既已騎乘於和平東路三段路上，苟若異議人是時確由和平東路三
      段騎樓，將機車直接往該路段由東往西行駛，騎乘在後同向之證人就上開情狀
      自可觀察甚詳，兩車分屬一前一後，自無誤認異議人係自和平東路三四一巷巷
      口違規「紅燈右轉」可能，進而刻意自後追趕攔停之情事發生，況異議人遭取
      締之時間為上午十二時三十五分許，以該路段為台北市○○○○○道，交通流
      量甚大，騎經該路口之機車為數甚多，如非異議人確有違規紅燈右轉之行為，
      以證人僅係偶然騎經上開路段卻特別鎖定異議人之機車追趕取締等情狀以觀，
      自堪認異議人確有違規紅燈右轉行為甚明。至異議人雖另辯稱，其住處大樓本
      即緊鄰和平東路三段與該路段三四一巷，機車依常理均停放於靠近和平東路三
      段空地，（如卷附附圖編號一位置），且和平東路三段三四一巷之公園旁並無
      法停放機車（如卷附附圖編號十之位置），故其機車必是從靠近和平東路三段
      空地直接騎下，直行和平東路三段，而非是從和平東路三段三四一巷違規右轉
      進和平東路三段云云，異議人上開主張靠近和平東路三段之空地可停放機車及
      和平東路三段三四一巷之公園旁並無法停放機車等節，雖據其提出照片為證（
      如卷付編號一、二、三、七、十號之照片），確認為真實，然縱為如此，亦僅
      可認定異議人住處旁確有空地可供停車，充其量亦僅足說明異議人生活周遭環
      境態樣，並不足證明本件舉發違規當時，異議人有直接騎乘機車自騎樓空地往
      和平東路三段之事實，本件舉發違規當時，異議人究係將機車停放於何處，並
      無法由異議人上開主張之事實獲得證明，自亦無法由此證明異議人是時行車動
      向係如異議人所陳。故本院認原處分機關對異議人所為之前開處分，於法尚無
      不合，異議人之異議並無理由。
（三）另異議人於上開為警攔停後，不服取締，亦不依稽查任務人員之稽查，出示相
      關證件供核等節，業據異議人及證人同陳在卷，並有上開台北市政府警察局舉
      發違反道路交通管理事件通知單二份在卷可資，異議人空言主張原處分違法自
      無理由，然核異議人所為應係違反道路交通管理處罰條例第六十條第二項第一
      款之汽車駕駛人，駕駛汽車有不服從交通勤務警察稽查規定，此部分高雄市政
      府交通事件裁決所九十一年八月二十一日，高市交裁字第三二－ＡＢＹ一九○
      八二七號裁決書，認係違反同條例第六十條第二項第二款規定，自有未洽，應
      予撤銷，本院爰依道路交通管理處罰條例第二十條、第六十條第二項第一款、
      「統一裁罰標準及處理細則」第四十四條第一項及違反道路交通管理事件統一
      裁罰標準表規定，由本院自為裁定處異議人罰鍰新台幣一千八百元。
三、據上論斷，應依道路交通案件處理辦法第十九條、第二十條，裁定如主文。
中      華      民      國      九十一      年      十二    月    四    日
                                  臺灣高雄地方法院交通法庭
                                      法  官  邱  基  峻
右正本證明與原本無異。
如不服本裁定，應於裁定送達後五日內，向本院提出抗告狀。
                                      書記官  顏  平  國
中    華    民    國      九十一      年      十二      月      四      日
